臺灣新竹地方法院刑事判決　　　　　　　 96年度訴字第271號
　　公　訴　人　臺灣新竹地方法院檢察署檢察官
　　被　　　告　甲○○
　　　　　　　　　　　　　6號.
　　　　　　　　　　　　（現因另案在臺灣新竹監獄執行中）
上列被告因違反毒品危害防制條例案件，經檢察官提起公訴（96
年度毒偵字第421、649號），本院依簡式審判程序判決如下：
    主  文
甲○○施用第一級毒品，累犯，處有期徒刑壹年貳月。扣案之海
洛因（淨重零點壹肆公克）沒收銷燬；另扣案之包裝袋壹個沒收
。
    事  實
一、甲○○前於民國89年間，因違反毒品危害防制條例案件，經
    本院於90年1月28日以89年度訴字第548號判處應執行有期徒
    刑1年4月確定。又於91年間，因違反毒品危害防制條例案件
    ，經本院於91年6月13日以91年度訴字第291號判處應執行有
    期徒刑1年4月確定。上開2案件接續執行，嗣於94年6月7日
    假釋出監，嗣經撤銷假釋，入監執行殘刑2月10日，迄至95
    年1月1日執行完畢。
二、甲○○(1)前於87年間，因施用毒品案件，經本院以87年度毒
    聲字第993號裁定送觀察、勒戒後，認無繼續施用毒品之傾
    向，並於87年12月31日執行完畢而釋放，由臺灣新竹地方法
    院檢察署檢察官於87年12月31日以87年度偵字第7530號不起
    訴處分確定。(2)又於89年間，因2犯施用毒品案件，經本院
    以8 9年度毒聲字第1442號裁定送觀察、勒戒後，認有繼續
    施用毒品之傾向，再經本院以89年度毒聲字第2289號裁定強
    制戒治1年，嗣經裁定停止戒治付保護管束，迄至90年8月26
    日保護管束期滿視為執行完畢。(3)再於91年間，因3犯施用
    毒品案件，經本院以91年度毒聲字第455號裁定強制戒治1年
    ，迄至92年5月15日強制戒治執行完畢而釋放。
三、甲○○仍不知悔改，於前開強制戒治執行完畢而釋放後5年
    內，即於96年2月28日晚上9時許，在其位於新竹縣關西鎮○
    ○里○○鄰○○路316號住處內，將海洛因、安非他命混合置
    於玻璃球內，一起加熱燒烤吸食煙霧之方式，同時施用第一
    級毒品海洛因及第二級毒品安非他命1次。嗣為警於96年3月
    1 日上午10時許，在新竹縣關西鎮○○○路30號前查獲，並
    扣得甲○○所有之第一級毒品海洛因1包（淨重0.14公克、
    包裝重0.15公克）。
四、案經新竹縣警察局新埔分局報請臺灣新竹地方法院檢察署檢
    察官偵查起訴。
    理  由
甲、程序部分：
    本件被告甲○○所犯施用毒品罪，係非死刑、無期徒刑、最
    輕本刑為3年以上有期徒刑之罪，被告於本院準備程序進行
    中，就被訴事實為有罪之陳述，經本院合議庭認合於刑事訴
    訟法第273條之1第1項之規定，裁定進行簡式審判程序，合
    先敘明。
乙、實體部分：
一、證據
（一）訊據被告甲○○對於事實三所載之犯罪事實，於本院準備
      程序、審理程序中自白認罪，而被告於96年3月1日上午10
      時為警查獲所採集之尿液（代號為0000000），經送昭信
      科技顧問股份有限公司檢驗結果，呈海洛因經人體代謝後
      之嗎啡陽性反應、安非他命及甲基安非他命之陽性反應，
      此有真實姓名代號對照表、昭信科技顧問股份有限公司於
      96年3月26日出具之濫用藥物尿液檢體檢驗報告附卷可稽
      （見毒偵字第421號偵查卷第27、28頁）。又同日為警查
      扣之白粉1包，經送法務部調查局檢驗結果，確係第一級
      毒品海洛因淨重0.14公克、空包裝重0.15公克之事實，有
      該局於96年4月14日出具之調科壹字第09623032540號鑑定
      書在卷足憑（見本院卷）。是認被告上開自白內容應與事
      實相符，其施用第一、二級毒品犯行，洵堪認定。
（二）被告(1)前於87年間，因施用毒品案件，經本院以87年度毒
      聲字第993號裁定送觀察、勒戒後，認無繼續施用毒品之
      傾向，並於87年12月31日執行完畢而釋放，由臺灣新竹地
      方法院檢察署檢察官於87年12月31日以87年度偵字第7530
      號不起訴處分確定。(2)又於89年間，因2犯施用毒品案件
      ，經本院以89年度毒聲字第1442號裁定送觀察、勒戒後，
      認有繼續施用毒品之傾向，再經本院以89年度毒聲字第
      2289 號裁定強制戒治1年，嗣經裁定停止戒治付保護管束
      ，迄至90年8月26日保護管束期滿視為執行完畢。(3)再於
      91年間，因3犯施用毒品案件，經本院以91年度毒聲字第
      455號裁定強制戒治1年，迄至92年5月15日強制戒治執行
      完畢而釋放等情，有臺灣高等法院被告前案紀錄表、在監
      在押全國紀錄表附卷可按。從而，被告於前開強制戒治執
      行完畢而釋放後5年內再犯本案施用第一、二級毒品犯行
      ，自應依法予以論罪科刑。
二、論罪科刑
（一）核被告所為，係犯毒品危害防制條例第10條第1項之施用
      第一級毒品罪、同條例第10條第2項之施用第二級毒品罪
      。其分別持有第一級毒品海洛因、第二級毒品安非他命之
      低度行為，各為其施用第一級毒品海洛因、第二級毒品安
      非他命之高度行為所吸收，皆不另論罪。
（二）而被告同時燒烤玻璃球內之海洛因及安非他命而施用之，
      其以一行為而犯施用第一級毒品罪、施用第二級毒品罪，
      為一行為而觸犯數罪名，為想像競合犯，應依刑法第55
      條之規定，從一重之施用第一級毒品罪處斷。
（三）被告前於89年間，因違反毒品危害防制條例案件，經本院
      於90年1月28日以89年度訴字第548號判處應執行有期徒刑
      1年4月確定。又於91年間，因違反毒品危害防制條例案件
      ，經本院於91年6月13日以91年度訴字第291號判處應執行
      有期徒刑1年4月確定。上開2案件接續執行，嗣於94年6月
      7日假釋出監，嗣經撤銷假釋，入監執行殘刑2月10日，迄
      至95年1月1日執行完畢等情，有臺灣高等法院被告前案紀
      錄表、臺灣新竹地方法院檢察署刑案資料查註紀錄表附卷
      可佐，被告前受有期徒刑之執行完畢後，其於5年以內故
      意再犯本件有期徒刑以上之罪，為累犯，應依刑法第47條
      第1項之規定，加重其刑。
（四）爰審酌被告無視法令之禁止，前已因施用毒品案件，經裁
      定送觀察、勒戒及強制戒治後，竟再度施用足以導致精神
      障礙及生命危險之成癮性毒品，顯無悔改之意，兼以施用
      毒品所生危害以自戕健康為主，暨其事後坦承犯行等一切
      情狀，認公訴人求處有期徒刑1年6月尚屬過重，爰量處如
      主文所示之刑。
三、沒收
（一）扣案之海洛因（淨重0.14公克），核屬毒品危害防制條例
      所定之第一級毒品，應依毒品危害防制條例第18條第1項
      前段之規定，不問屬於被告與否，併予宣告沒收銷燬。
（二）另扣案之包裝袋1個，為被告所有、供其為施用海洛因所
      用之物，業據被告於本院供承在卷，依刑法第38條第1項
      第2款之規定，併予宣告沒收。
四、據上論斷，應依刑事訴訟法第273條之1第1項、第299條第1
    項前段，毒品危害防制條例第10條第1項、第10條第2項、第
    18條第1項前段，刑法第11條、第55條、第47條第1項、第38
    條第1項第2款，判決如主文。
本案經檢察官張凱絜到庭執行職務。
中　　華　　民　　國　　96　　年　　5 　　月　　30　　日
                          刑事第一庭法    官    黃美文
以上正本證明與原本無異。
如不服本判決應於收受本判決後10日內向本院提出上訴書狀，其
未敘述上訴理由者，並得於提起上訴後10日內向本院補提理由書
狀 (均須按他造當事人之人數附繕本)「切勿逕送上級法院」。
中　　華　　民　　國　　96　　年　　5 　　月　　30　　日
                                    書 記 官    陳怡芳
附錄論罪科刑法條：
毒品危害防制條例第10條：
施用第一級毒品者，處六月以上五年以下有期徒刑。
施用第二級毒品者，處三年以下有期徒刑。
